臺灣桃園地方法院刑事判決　　　　　　　　　　　　　　九十年度簡上字第八一號
　　上　訴　人
　　即　被　告　乙○○
右上訴人因贓物案件，不服本院中壢簡易庭九十年度壢簡字第二一八號，中華民國九
十年三月二十三日第一審簡易判決（聲請簡易判決處刑案號：八十九年度偵字第一七
五０九號），提起上訴，本院管轄之第二審地方法院合議庭判決如左：
    主  文
上訴駁回。
    事  實
一、乙○○前於民國八十五年間因違反麻醉藥品管理條例案件，經本院以八十五年度
    易字第八八六號判決判處有期徒刑四月，並經臺灣高等法院於八十六年五月二十
    日，以八十六年度上易字第一六四八號判決駁回上訴確定，於八十六年七月十五
    日執行完畢。竟猶不知悔悟，於八十九年十一月十日前某日，在桃園縣境內某處
    ，明知丙○○所交付之丁○○郵政存簿一本、庚○○新竹區中小企業銀行（現已
    改制為新竹國際商業銀行，以下仍簡稱新竹企銀）、郵政存簿各一本（係丙○○
    於八十九年十月十九日下午二時許，侵入桃園縣龍潭鄉○○路五五九巷六弄七號
    庚○○住處所竊取，丙○○所為之竊盜犯行業經本院以九十年度易字第四三四號
    判決確定）及張原銘、李茂雄（係丙○○的父親）、魏淑萍、高義明、邱顯証等
    人之身份證影本等物均係來路不明贓物，仍予收受。嗣於八十九年十一月十日十
    八時三十分前之某時，乙○○將前開存摺、身份證影本等贓物攜往甲○○位於桃
    園縣龍潭鄉○○街十二巷八號三樓之住處，於同日十八時三十分許，為警持搜索
    票在甲○○前開住處查獲，並扣得上開贓物。
二、案經桃園縣警察局平鎮分局報告臺灣桃園地方法院檢察署檢察官聲請簡易判決處
    刑。
    理  由
一、訊據上訴人即被告乙○○矢口否認有何收受前開贓物之犯行，辯稱：扣案之存摺
    及身份證影印本均是丙○○自行帶至甲○○住處，他離開的時候沒有帶走，他沒
    有將該些物品交給伊，證人己○○比伊還晚到甲○○家，他不知道該些物品是誰
    的云云。經查：
    （一）前開丁○○所有之郵政存簿一本與庚○○所有之新竹企銀、郵政存簿各一
          本，均係於八十九年十月十九日下午二時許，在桃園縣龍潭鄉○○村○○
          路五九九巷六弄七號遭竊一節，業據證人丁○○、庚○○於警訊中證述在
          卷，並有渠等所出具之贓物認領保管條附卷可稽，且證人丙○○於本院九
          十一年四月十一日訊問時，自承前開存摺三本均為其竊盜所得，而其所犯
          竊盜罪部分業經本院判決確定，此有本院九十年度易字第四三四號判決附
          卷可稽，而李茂雄之身分證影印本曾遭竊，業經被害人李茂松於警訊中供
          述在卷，張原銘、魏淑萍、高義明、邱顯証等人之身份證影本，均是李家
          政拾獲身份證正本後加以影印，亦據證人丙○○於本院同日訊問時結證在
          卷，堪認前開存摺與身份證影本均為贓物無誤。
    （二）前開存摺與身份證影本均是被告乙○○所有，業據證人甲○○於警、偵訊
          ，及證人己○○於警訊證述在卷，證人甲○○於警訊中並證稱是被告帶至
          他家，而被告於警訊中亦自承：該三本存摺及張原銘等人身份證影本五份
          均是友人「家政」拿給伊的，並稱該三本存摺是友人「家政」寄放的，伊
          並沒有參與侵入住宅行竊（見偵查卷第十三頁第六行以下及背面第四行）
          ，於檢察官八十九年十一月十一日訊問時又自承其警訊筆錄實在，且對證
          人甲○○當庭指稱扣案物（含ＩＣ卡、存摺、身份證影本等）是乙○○所
          有，該物放在桌上等語亦不爭執（見偵查卷第四十五頁），再證人丙○○
          於本院九十一年四月十一日訊問時亦證稱其有將前開丁○○及庚○○之存
          摺交給被告，而該五張身份證影本是其撿到身份證正本後加以影印，好像
          都是伊拿給被告等語（見當日訊問筆錄第三至五頁），足認被告所辯前開
          存摺與身份證影本均是丙○○帶至甲○○家而忘記帶走云云，係事後卸責
          之詞，不足採信。
    （三）又證人丙○○於本院同日訊問，事後雖改稱前開存摺與身份證影本是伊拿
          給被告或是放在甲○○家，伊忘記了云云，惟其既是先證稱前開丁○○、
          庚○○之存摺是伊交給被告，前開張原銘、李茂雄、魏淑萍、高義明、邱
          顯証等人之身份證影本好像是伊拿給被告等語，且查前開存摺及身份證影
          印本分別是證人丙○○竊盜或拾獲他人身份證正本再影印之贓物，被告當
          時又在代理他人向證人戊○○購買和信電信公司之ＳＩＭ卡，並曾經將高
          義明、張原銘之身分證影印本拿給證人戊○○辦理ＳＩＭ卡乙節，業經證
          人戊○○於檢察官九十年二月十三日偵訊時結證在卷，足認證人丙○○事
          後翻異前詞顯在迴護被告，尚難採信。
    （四）再證人甲○○於本院九十一年九月四日審理時，先證稱：前開丁○○、傅
          一慧之存摺及張原銘等人之身份證影本均是乙○○的朋友的，當時他的朋
          友先拿到伊家，說要交給乙○○，他朋友將那些證件放在桌上就先走，後
          來乙○○就來了，乙○○不知道那些東西是要給他的，之後警察就來了，
          警察進來的時候，乙○○剛好將那些證件拿在手上看，他是一樣一樣拿起
          來看，丙○○有告訴伊說那些東西要交給乙○○云云，後經被告表示當時
          伊與丙○○、甲○○三個人都在場，丙○○與甲○○認識，是丙○○自己
          放在那邊，警察來的時候將毒品及存摺、身份證影本等物混為一談等語後
          ，證人甲○○始改口證稱丙○○沒有要將該些東西交給乙○○，警察將所
          有東西混為一談云云。惟如前所述，警員對被告製作訊問筆錄係就前開存
          摺、身份證影本分別訊問，亦與ＳＩＭ卡及毒品等其他物品分別訊問（見
          偵查卷第十三頁第四行以下，其稱：「警方查扣海洛因、安非他命等毒品
          是綽號「文賢」男子寄放，吸食器壹組不知何許人的，削尖吸管分裝器、
          分裝袋等物亦不知何許人的，行動電話ＩＣ  ＳＩＭ卡片，是友人「阿森
          」寄放」），而檢察官於八十九年十一月十一日偵訊時，亦係就ＩＣ卡、
          存款簿、身份證影本等訊問證人甲○○及被告，並無所謂將所有扣案物品
          混為一談之情形，被告所辯及證人甲○○所述警察將毒品及存摺、身份證
          影本等物混為一談云云，顯無足採；又衡諸經驗法則，如係證人丙○○攜
          帶前開存摺、身份證影本至甲○○前開住處，被告乙○○亦在場，證人李
          家政即無特別告知證人甲○○稱該些物品要給被告乙○○之必要，且證人
          甲○○於警、偵訊即不會證稱前開存摺、身份證影本是乙○○所有，足認
          甲○○於本院所為前開翻異前詞之證述，乃事後迴護被告之詞，不足採信
          。
    （五）綜上所述，上訴人即被告前開所辯，顯不足採；且亦難僅因證人丙○○、
          甲○○前開翻異前詞之證述，而為上訴人即被告有利之認定。本案事證明
          確，上訴人即被告之犯行堪予認定，應予依法論科。
二、核上訴人即被告之所為，係犯刑法第三百四十九條第一項收受贓物罪。又被告前
    於八十五年間因違反麻醉藥品管理條例案件，經本院以八十五年度易字第八八六
    號判決判處有期徒刑四月，並經臺灣高等法院於八十六年五月二十日，以八十六
    度上易字第一六四八號判決駁回上訴確定，於八十六年七月十五日執行完畢，有
    臺灣高等法院被告全國前案紀錄表一份在卷可稽，其於有期徒刑執行完畢後，五
    年內再犯本件有期徒刑以上之罪，為累犯，應依法加重其刑。又查被告行為後，
    原刑法第四十條關於有期徒刑易科罰金折算標準之規定，業經立法院於九十年一
    月四日三讀修正通過，並經總統於九十年一月十日公布，於同年月十二日生效，
    已將得易科罰金之適用範圍擴大為最重本刑五年以下有期徒刑之罪，並明定併合
    處罰之數罪，如各罪均得易科罰金者，其應執行之刑逾六月時，亦得適用之，是
    被告行為後法律已有變更，應依刑法第二條第一項前段之規定，適用裁判時即修
    正後之刑法第四十一條第一項前段，附此敘明。原審認被告罪證明確，依據刑法
    第三百四十九條第一項、第四十七條、第二條第一項前段、第四十一條第一項前
    段（漏載修正後）、罰金罰鍰提高標準條例第一條前段、第二條，逕以簡易判決
    予以判處有期徒刑六月，如易科罰金，以三百元折算一日，其認事用法允當，並
    無違誤，量刑亦屬妥適，應予維持。上訴人以上揭理由對本院中壢簡易庭九十年
    度壢簡字第二一八號刑事簡易處刑判決不服，聲請上訴，不足採信，已如前述，
    是本件上訴顯無理由，應予駁回。
據上論斷，應依刑事訴訟法第四百五十五條之一第三項、第三百六十八條，判決如主
文。
本案經檢察官魏雯祈到庭執行職務
中      華      民      國    九十一    年      九      月      十八    日
                                臺灣桃園地方法院刑事第六庭
                                    審判長法  官  周 政 達
                                          法  官  何 俏 美
                                          法  官  林 春 鈴
右正本證明與原本無異。
不得上訴。
                                          書記官  江 世 亨
中        華        民        國   九十一   年   九   月    十八    日
附錄本案論罪科刑法條：
刑法第三百四十九條
收受贓物者，處三年以下有期徒刑、拘役或五百元以下罰金。
搬運、寄藏、故買贓物或為牙保者，處五年以下有期徒刑、拘役或科或併科一千元以
下罰金。
因贓物變得之財物，以贓物論。
